【裁判字號】    97,訴,2464
【裁判日期】    980227
【裁判案由】    虛報進口貨物產地
【裁判全文】
臺北高等行政法院裁定
                                      97年度訴字第2464號
原      告  英屬維京群島商．銀鯨股份有限公司台灣分公司
代  表  人  甲○
訴訟代理人  徐正坤  律師
            林麗珍  律師
複代理人    詹凱勝  律師
被      告  財政部基隆關稅局
代  表  人  呂財益（局長）住同上
訴訟代理人  乙○○
上列當事人間因虛報進口貨物產地事件，原告不服財政部中華民
國97年7月21日台財訴字第09700242660號訴願決定，提起行政訴
訟。本院裁定如下：
    主  文
原告之訴駁回。
訴訟費用由原告負擔。
    理  由
一、按原告之訴，有起訴不合程式或不備其他要件之情形者，行
    政法院應以裁定駁回之，行政訴訟法第107條第1項第10款定
    有明文。次按「訴願之提起，應自行政處分達到或公告期滿
    之次日起30日內為之。」、「訴願之提起，以原行政機關或
    受理訴願機關收受訴願書之日期為準。」、「訴願事件有左
    列各款情形之一者，應為不受理之決定：．．．二提起訴願
    逾法定期間者。．．．」分別為訴願法第14條第1項、第3項
    、第77條第2款所明定。又行政訴訟法第4條第1項規定，提
    起撤銷訴訟須先經合法之訴願程序。是原告於起訴前先行所
    提起之訴願，已逾法定期間者，其復提起撤銷訴訟，自屬未
    經合法訴願程序之要件，行政法院自得依首揭之規定，以裁
    定駁回原告之訴。
二、查本件原告不服被告民國（下同）97年3月17日基普復二五
    字第0971008073復查決定（下稱系爭復查決定），提起訴願
    ，經訴願決定不受理，原告遂向本院提起本件行政訴訟，請
    求撤銷訴願決定及原處分。惟查，本件被告系爭復查決定已
    於97年3 月20日送達原告，有經原告公司收發專用章及受雇
    人簽名在被告送達證書附被告行政訴訟卷附件10-1可稽。足
    知系爭復查決定業已於97年3 月20日合法送達，依上揭說明
    ，原告自應於系爭復查決定書送達之翌日起（即97年3 月21
    日）30日內提起訴願。又原告設址在臺北市，並無扣除在途
    期間問題，則其提起本件訴願期間之末日為「97年4 月19
    日」（星期六）屆滿，因該日適逢例假日，依規定可順延至
    次1 營業日即97年4 月21日（星期一）；然原告卻遲至97年
    4 月22日始向被告提出訴願書，此自蓋有被告收文日期戳章
    之原告訴願書附訴願卷第21頁足稽，依訴願法第14條第3 項
    規定，訴願之提起，係以原處分機關或受理訴願機關實際收
    受訴願書之日期為準，則本件訴願之提起，自已逾首開法定
    不變期間，與法不合。從而，訴願決定以其訴願逾期，自程
    序上予以駁回，並無不合。原告既未經合法訴願程序，則其
    提起本件撤銷訴訟，於法即有未合，應予駁回。
三、原告主張本件送達應扣除在途期間等語。忽略其設址在台北
    市，且訴願機關財政部亦設在台北市之事實，依訴願法第16
    條第1項規定：「訴願人不在受理訴願機關所在地住居者，
    計算法定期間，應扣除其在途期間。．．．」並無扣除在途
    期間問題，所稱送達扣除在途期間之主張，與法不合，並無
    所據，自屬無法採取，附此敘明。
四、又本件既因不合法應予駁回，則原告其餘實體主張，即毋庸
    審究，併此敘明。
五、依行政訴訟法第107條第1項第10款、第104條，民事訴訟法
    第95條、第78條，裁定如主文。
中    華    民    國    98    年    2    月   27     日
            臺北高等行政法院第六庭
                            審判長法  官  闕  銘  富
                                  法  官  許  瑞  助
                                  法  官  陳  鴻  斌
上為正本係照原本作成。
如不服本裁定，應於送達後10日內向本院提出抗告狀（須按他造
人數附繕本）。
中    華    民    國    98    年    2    月   27     日
                                  書記官  陳  清  容


司法院資訊處製作；財團法人民間司法改革基金會備份。
